臺灣高等法院刑事裁定
111年度聲字第1423號
聲明異議人
即  受刑人  李文豪



上列聲明異議人即受刑人因違反毒品危害防制條例等案件，對於
臺灣新北地方檢察署檢察官之執行指揮命令（109年度執緝字第2
75號），聲明異議，本院裁定如下：
    主  文
聲明異議駁回。
    理  由
一、聲明異議意旨略以：聲明異議人即受刑人李文豪因於假釋期
    間違反毒品危害防制條例，遭法務部撤銷假釋，由臺灣新北
    地方檢察署（下稱新北地檢署）檢察官以109年度執緝字第2
    75號執行指揮迄今，然受刑人認該執行指揮書所載刑期不當
    ，爰聲明異議云云。
二、按刑事訴訟法第484條規定：受刑人或其法定代理人或配偶
    以檢察官執行之指揮為不當者，得向諭知該裁判之法院聲明
    異議。此所謂「諭知該裁判之法院」，係指對於被告之有罪
    判決，於主文內實際宣示其主刑、從刑之裁判而言。又對於
    已判決確定之各罪定應執行刑之裁定確定後，與確定判決有
    同等效力，是以受刑人如係對於因數罪併罰所定應執行刑裁
    定之指揮執行聲明異議，應向該為定執行刑裁判之法院為之
    。倘其聲明異議係向其他無管轄權之法院為之，其聲請為不
    合法，應由程序上駁回，無從為實體上之審查（最高法院10
    8年度台抗字第1121號裁定意旨參照）。另依民國109年1月1
    5日修正公布、109年7月15日施行之監獄行刑法第121條第1
    項後段、第2項、同法第134條第1項規定，假釋出監之受刑
    人以法務部「撤銷假釋」之處分不當而有不服者，應循上開
    行政爭訟途徑尋求救濟，不再由刑事法院依刑事訴訟法處理
    ；至受刑人對於假釋撤銷後，以「檢察官對該殘刑執行之指
    揮」不當，依刑事訴訟法第484條之規定向原先諭知該刑事
    裁判之刑事法院聲明異議者，自仍屬聲明異議之範疇，惟刑
    事法院審查檢察官指揮執行殘刑處分之範圍，應限於該執行
    之指揮本身是否有違法或不當之情事，不及於為其前提之法
    務部撤銷假釋處分，以符修正後監獄行刑法劃分審判權之旨
    ，並避免衍生權限衝突之爭議，不可不辨（最高法院110年
    度台抗字第1320號裁定意旨參照）。
三、經查：
　㈠聲明異議人即受刑人李文豪前因違反槍砲彈藥刀械管制條例
    案件，經臺灣板橋地方法院（現更名臺灣新北地方法院，下
    稱新北地院）以96年度訴字第179號判決判處罪刑，經本院
    以96年度上訴字第2779號撤銷改判有期徒刑4年6月併科罰金
    新臺幣6萬元，再經最高法院以97年台上字第1207號駁回上
    訴後確定。復因違反毒品危害防制條例案件，經新北地院以
    96年度訴字第3343號判決判處應執行有期徒刑7年6月，迭經
    本院97年上訴字第4303號、最高法院98年度台上字第592號
    上訴駁回而確定。前開各罪經新北地院以98年聲字第2881號
    裁定應執行有期徒刑12年確定（徒刑期間：97年10月31日至
    109年9月2日）。另因施用毒品案件，經新北地院以97年度
    簡字第10198號判決判處有期徒刑3月確定（徒刑期間：109
    年9月3日至109年12月2日）。上開各罪接續執行，於105年4
    月19日縮短刑期假釋出監付保護管束。然受刑人因假釋期間
    內故意犯罪（因違反毒品危害防制條例等罪，經新北地院以
    108年度簡字第575號判處應執行有期徒刑6月，再經同院合
    議庭以108年度簡上字第503號判決駁回上訴確定），法務部
    遂以108年11月14日法授矯字第10801098630號函核准撤銷其
    假釋，新北地檢署檢察官即於109年1月21日核發109年執更
    緝字第42號執行指揮書，執行受刑人撤銷假釋後之殘刑4年4
    月9日（徒刑期間：109年1月14日至113年5月22日）；另以1
    09年執緝字第275號執行指揮書，接續執行有期徒刑6月（徒
    刑期間：113年5月23日至113年11月22日）。有本院被告前
    案紀錄表可按，且經本院調取新北地檢署109年度執緝字第2
    75號執行卷宗核閱無誤。依前開規定及說明，受刑人以新北
    地檢署109年執緝字第275號執行指揮書之執行指揮不當聲明
    異議，依法應向諭知該裁判（臺灣新北地方法院108年度簡
    上字第503號判決）之法院即新北地院為之，始為適法。
　㈡聲明異議狀亦載稱，受刑人對於假釋撤銷後，以檢察官對該
    殘刑執行之指揮不當而聲明異議，依上開說明，「諭知該裁
    判之法院」應為定其執行有期徒刑12年（98年聲字第2881號
    裁定），及判處有期徒刑3月（97年度簡字第10198號判決）
    之新北地院，則受刑人以殘刑之指揮執行方式不當聲明異議
    ，亦應向該法院為之。
　㈢綜上所述，不論受刑人係就新北地檢署109年執緝字第275號
    執行指揮、抑或撤銷假釋執行殘刑之新北地檢署109年執更
    緝字第42號執行指揮聲明不服，均應向新北地院為之，本院
    並無管轄權，聲明異議人向本院聲明異議，於法不合，應予
    駁回。又受刑人如係就法務部撤銷假釋不服，應循行政爭訟
    途徑尋求救濟，始為適法，附此敘明。
四、應依刑事訴訟法第486條，裁定如主文。　　　　　
中　　華　　民　　國　　111 　年　　5 　　月　　30　　日
　　　　　　　　　刑事第八庭　審判長法　官  陳世宗
　　　　　　　　　　　　　　　　　  法　官  呂寧莉
　　　　　　　　　　　　　　　　　  法　官  林呈樵
以上正本證明與原本無異。
如不服本裁定，應於收受送達後五日內向本院提出抗告狀。
                                    書記官  謝雪紅
中　　華　　民　　國　　111 　年　　5 　　月　　30　　日